【裁判字號】    95,交聲,1678
【裁判日期】    951128
【裁判案由】    交管條例聲異
【裁判全文】
臺灣板橋地方法院刑事裁定            95年度交聲字第1678號
原處分機關  交通部公路總局台北區監理所板橋監理站
異  議  人
即受處分人  乙○○
上列受處分人因違反道路交通管理處罰條例案件，對於交通部公
路總局台北區監理所板橋監理站中華民國95年10月16日以板監裁
字裁41-CZ0000000號違反道路交通管理事件裁決書所為之裁決處
分不服，聲明異議，本院裁定如下：
    主      文
異議駁回。
    理      由
壹、原處分意旨略以：異議人即受處分人於民國95年6 月28日上
    午8 時27分許，駕駛魏阿霞所有車牌號碼ＦＹＦ─３２８號
    重型機車，途經台北縣板橋市○○路○段時，因「機器腳踏
    車不在規定車道行駛」之違規，經依道路交通管理處罰條例
    第45條第1 項第13款規定逕行舉發，填具台北縣政府警察局
    95年7 月25日北縣警交字第CZ0000000 號舉發違反道路交通
    管理事件通知單，異議人提出申訴，原處分機關乃於95年10
    月16日依道路交通管理處罰條例第85條第1 項規定，對異議
    人裁處罰鍰600 元等情。
貳、異議意旨則以：伊確實駕駛系爭車輛有前開違規，惟當時前
    有車輛擋住地面標誌，伊已越過該標誌，準備駛向外側，且
    為上班尖峰時段，左右均有車輛，應給予時間反應，原處分
    應予撤銷云云。
參、法院之判斷：
  一、異議人確有如舉發單所載之違規事實。
  （一）按汽車駕駛人，爭道行駛有機器腳踏車，不在規定車道
        行駛情形者，處新台幣六百元以上一千八百元以下罰鍰
        ，道路交通管理處罰條例第45條第13款定有明文。次按
        汽車駕駛人之行為有經以科學儀器取得證據資料證明其
        未依規定行駛車道違規，當場不能或不宜攔截製單舉發
        者，得逕行舉發；又本條例之處罰，受舉發違反道路交
        通管理事件之受處罰人，認為受舉發之違規行為應歸責
        他人者，應於舉發違反道路交通管理事件通知單應到案
        日期前，檢附相關證據及應歸責人相關證明文件，向處
        罰機關告知應歸責人，處罰機關應即另行通知應歸責人
        到案依法處理。逾期未依規定辦理者，仍依本條例各該
        違反條款規定處罰，道路交通管理處罰條例第7 條之2
        第1 項第5 款、第2 項第5 款及第85條第1 項分別定有
        明文。
  （二）查異議人駕駛魏阿霞所有之系爭機車，於前開時、地，
        有「機器腳踏車不在規定車道行駛」之違規，為台北縣
        政府警察局舉發本件違規等事實，為異議人所不否認，
        並據證人即開單舉發之警員甲○○於本院審理時到庭證
        述明確，復有舉發違反道路交通管理事件通知單、照片
        等件為證，應堪信為真實。
  二、該標線設置明確，異議人不得主張免罰。
  （一）按違反行政法上義務之行為非出於故意或過失者，不予
        處罰，行政罰法第7 條第1 項定有明文。
  （二）查台北縣板橋市○○路○段為雙向五線道，確實設有「
        禁行機車」標線，有卷附照片為證，未有不明確之情形
        。又機器腳踏車行駛之車道，應依標誌或標線之規定行
        駛；無標誌或標線者，依下列規定行駛：（一）在未劃
        分快慢車道之道路，得在最外側二車道行駛；單行道得
        在最左、右側車道行駛。（二）在已劃分快慢車道之道
        路，雙向道路得在最外側快車道及慢車道行駛；單行道
        道路得在慢車道及與慢車道相鄰之快車道行駛，道路交
        通規則第99條第1 項第1 款、第2 款定有明文，異議人
        駕駛機車，自應注意此等規定。而依當時天候狀況晴、
        日間自然光線，並無不能注意之情事，異議人應注意、
        能注意、竟不注意，冒然行駛於禁行機車車道，其有過
        失甚明，自不得主張免除行政處罰責任。
  三、綜上所述，異議人駕駛系爭機車確有「機器腳踏車不在規
      定車道行駛」之違規，原處分機關據以裁罰，於法有據，
      異議人聲明異議為無理由，應予駁回。
肆、據上論斷，應依道路交通案件處理辦法第19條，裁定如主文
    。
中    華    民    國    95    年    11    月    28    日
                  刑事第六庭  法  官  林鈺琅
上正本證明與原本無異。
如不服本裁定應於送達後五日內向本院提出抗告狀。
                              書記官  林蔚然
中    華    民    國    95    年    11    月    28    日


司法院資訊處製作；財團法人民間司法改革基金會備份。
